【裁判字號】    99,易,3128
【裁判日期】    991224
【裁判案由】    傷害
【裁判全文】
臺灣臺北地方法院刑事判決              99年度易字第3128號
公  訴  人  臺灣臺北地方法院檢察署檢察官
被      告  彭俊誠
上列被告因傷害案件，經檢察官聲請以簡易判決處刑（99年度偵
緝字第1756號），本院認不宜逕以簡易判決處刑（99年度簡字第
3758號），而改用通常程序審理，茲判決如下：
    主  文
彭俊誠傷害人之身體，處罰金新臺幣伍仟元，如易服勞役，以新
臺幣壹仟元折算壹日。
    事  實
一、彭俊誠與黃佳彬均為計程車司機，於民國99年6月15日上午
    10時30分許，在臺北市○○區○○路11號臺灣鐵路局松山車
    站前，彭俊誠因不滿黃佳彬近距離強行超車，竟基於傷害之
    犯意，徒手毆打黃佳彬右側臉，致黃佳彬受有左耳及耳後紅
    腫挫傷之傷害。
二、案經黃佳彬訴由臺北市政府警察局信義分局報告臺灣臺北地
    方法院檢察署檢察官偵查而聲請以簡易判決處刑，本院認不
    宜逕以簡易判決處刑，而改用通常程序審理。
    理  由
一、程序方面：
    按被告以外之人於審判外之陳述，雖不符刑事訴訟法第159
    條之1至第159條之4之規定，而經當事人於審判程序同意作
    為證據，法院審酌該言詞陳述或書面陳述作成時之情況，認
    為適當者，亦得為證據；當事人、代理人或辯護人於法院調
    查證據時，知有刑事訴訟法第159條第1項不得為證據之情形
    ，而未於言詞辯論終結前聲明異議者，視為有前項之同意，
    刑事訴訟法第159條之1、第159條之5第1項、第2項分別定有
    明文。經查，本判決下列所引用之被告以外之人於審判外之
    陳述或非供述證據，檢察官、被告彭俊誠於本院言詞辯論終
    結前均未聲明異議，本院審酌上開證據資料製作時較無人情
    施壓或干擾，亦無不當取供，及證明力明顯過低之瑕疵，認
    以之作為證據應屬適當，故揆諸前開規定，認前揭證據資料
    有證據能力，合先敘明。
二、訊據被告彭俊誠固坦承有於上揭時、地，因不滿告訴人黃佳
    彬近距離強行超車，而與黃佳彬發生口角，惟矢口否認有何
    傷害犯行，辯稱其係看到告訴人舉起雙手朝其走來，以為告
    訴人要攻擊其，其才舉起雙手握拳防衛，不小心揮到告訴人
    左耳及耳後云云。惟查，上揭犯罪事實，業據證人即告訴人
    黃佳彬於警詢及偵查中指證歷歷（見偵查卷第11至12頁、第
    24至25頁），並有臺北市立聯合醫院忠孝院區99年6月15日
    出具之驗傷診斷書附卷可稽（見偵查卷第15頁），參以被告
    於本院審理時自承其當時雙手握拳有揮到告訴人左耳及耳後
    之情事，顯見被告確有揮拳毆打告訴人，導致告訴人因而受
    有左耳及耳後紅腫挫傷之傷害。又本件尚無證據證明本案係
    告訴人先動手攻擊，況被告亦自承於其見告訴人舉起雙手朝
    其走來，以為告訴人作勢要攻擊其，其就雙手握拳揮到告訴
    人左耳及耳後，告訴人並未打其，其也未受傷，顯見當時告
    訴人並未對被告發生不法侵害，惟被告卻於不法侵害尚未發
    生時，即採取雙手握拳朝告訴人左手揮去之行為，所辯其雙
    手握拳揮到告訴人左耳及耳後之行為屬正當防衛行為，自不
    足採。是被告所辯，無足採信。綜上，本件事證明確，被告
    罪行洵堪認定，應依法論科。
三、核被告所為，係犯刑法第277條第1項之傷害罪，爰審酌被告
    僅因細故即出手毆打告訴人，所為非是，且迄今仍未與告訴
    人達成民事和解，惟其素行尚可，最近5年內未曾受有期徒
    刑以上刑之宣告，有臺灣高等法院被告前科紀錄表足稽，告
    訴人所受傷害不重，及被告犯罪之犯後態度等一切情狀，並
    參酌蒞庭檢察官具體求處罰金新臺幣5,000元，核屬適當，
    而量處如主文所示之刑，並諭知易服勞役之折算標準。
據上論斷，依刑事訴訟法第452條、284條之1、第299條第1項前
段，刑法第277條第1項、第42條第3項，刑法施行法第1條之1，
判決如主文。
本案經檢察官柯木聯到庭執行職務。
中    華    民    國    99    年    12    月    24    日
                        刑事第十二庭  法  官  陳慧萍
以上正本證明與原本無異。
如不服本判決應於收受送達後10日內向本院提出上訴書狀，並應
敘述具體理由；其未敘述上訴理由者，應於上訴期間屆滿後20日
內向本院補提理由書（均須按他造當事人之人數附繕本）「切勿
逕送上級法院」。
                                      書記官  黃慧怡
中    華    民    國    99    年    12    月    24    日
附錄本案論罪科刑法條：
中華民國刑法第277條
（普通傷害罪）
傷害人之身體或健康者，處 3 年以下有期徒刑、拘役或 1 千元
以下罰金。
犯前項之罪因而致人於死者，處無期徒刑或 7 年以上有期徒刑
；致重傷者，處 3 年以上 10 年以下有期徒刑。

司法院資訊處製作；財團法人民間司法改革基金會備份。
